Minutes et répertoires du notaire Romain FORTIER, 2 décembre 1691 - 23 novembre 1728 (étude XXXI)
Archives nationales
- Minutes de Romain FORTIER, décembre 1691 - 1728; MC/ET/XXXI/1 - MC/ET/XXXI/92
  - Minutes. 1720, juin - 1720, août, juin 1720 - août 1720; MC/ET/XXXI/73
    - VIRNEAU (Etienne) Sculpteur Rue Neuse Saint-Martin § Vente -, 8 août 1720; MC/ET/XXXI/73
      acte de vente; Virneau, Etienne
    - CRON (Jean) Horloger rue Saint-Germain-l'Auxerrois § Quittance et partage .., 16 août 1720; MC/ET/XXXI/73
      partage; quittance; Cron, Jean
    - MIGNOT (Charles) Maître Serrurier; Rue Sainte Anne. § Don mutuel .., 16 août 1720; MC/ET/XXXI/73
      donation; Mignot, Charles
    - DURUEL (Jean) Maître fondeur; Rue de Bourbois § Mariage de .., 18 août 1720; MC/ET/XXXI/73
      contrat de mariage; Duruel, Jean
    - DELASTRE (Jean) Maître fondeur Rue Thévenot § remariage de la veuve de .., 18 août 1720; MC/ET/XXXI/73
    - Vente d'office concernant Louis Poissant, maître sculpteur, grande rue du Faubourg Saint-Honoré., 22 août 1720; MC/ET/XXXI/73
    - POISSANT (Louis) maître sculpteur gde rue du fg Saint-Honoré § Vente par .. de son office de l'un des 60 emballeurs, chargeurs et déchargeurs de marchandise moy. 600/tt/, 22 août 1720; MC/ET/XXXI/73
      acte de vente; Poissant, Louis
  - Minutes. 1720, septembre - 1720, décembre, septembre 1720 - décembre 1720; MC/ET/XXXI/74
    - Mauvilliers Cedren (Jacques), peintre, rue de la Boucherie § bail, 27 novembre 1719; MC/ET/XXXI/74
      bail; Mauvilliers Cedren, Jacques
    - Loiseau (Joseph), marchand orfèvre, à Villefranche § Transport et quittance, 1er septembre 1720; MC/ET/XXXI/74
      quittance; Loiseau, Joseph
    - Taré (François) maître tapissier rue de la Sourdière § bail à .., 12 septembre 1720; MC/ET/XXXI/74
      bail; Taré, François
    - Beaunier (Antoine) maître potier d'étain au Marché Neuf § réduction de rente, 23 septembre 1720; MC/ET/XXXI/74
      Beaunier, Antoine
    - Gautier (Jacques) maître menuisier rue Neuve Saint Roch § quittance, 24 septembre 1720; MC/ET/XXXI/74
      quittance; Gautier, Jacques
    - Dubois (Jean), peintre, valet de chambre du roi, rue Saint-Honoré § Réduction et obligation à la veuve de .., 26 septembre 1720; MC/ET/XXXI/74
      obligation; Dubois, Jean
    - Constitution à Charles-Philippe Meseretz, architecte, avocat au Parlement, rue Neuve-des-Petits-Champs., 28 septembre 1720; MC/ET/XXXI/74
      constitution de rente; Neuve-des-Petits-Champs (rue); Meseretz, Charles Philippe de; architecte; avocat au parlement (Ancien Régime)
    - Mayer (Pierre) Sculpteur fg. Montmartre § transport de droits successifs, 8 octobre 1720; MC/ET/XXXI/74
    - Mignot (Charles) Maître serrurier; rue Sainte Anne § transport à .., 17 octobre 1720; MC/ET/XXXI/74
      Mignot, Charles
    - Vandandris (Pierre), orfèvre, rue Thévenot § Promesse et reconnaissance, 17 octobre 1720; MC/ET/XXXI/74
      promesse; reconnaissance; Vandandris, Pierre
    - Le vallois (Gerard) maître serrurier rue Froidmanteau § obligation, 18 octobre 1720; MC/ET/XXXI/74
      obligation; Le Vallois, Gerard
    - Quittance concernant Charles-Philippe Meseretz, architecte, avocat au Parlement, rue Neuve-des-Petits-Champs., 19 octobre 1720; MC/ET/XXXI/74
      quittance; Neuve-des-Petits-Champs (rue); Meseretz, Charles Philippe de; architecte; avocat au parlement (Ancien Régime)
    - Procuration par Claude Poirier, sculpteur ordinaire du roi et de son Académie royale de peinture et sculpture, de présent à Auxerre., 25 octobre 1720; MC/ET/XXXI/74
      procuration; Auxerre (Yonne); Poirier, Claude; sculpteur
    - Inventaire après décès d'Antoine Estienne, écuyer, sieur Desbelles, rue Neuve-des-Petits-Champs., 21 novembre 1720; MC/ET/XXXI/74
      Tapisserie représentant Antoine et Cléopâtre.
      inventaire après décès; Neuve-des-Petits-Champs (rue); Desbelles (M.); Estienne, Antoine
    - Huguet (Pierre Jacques) horloger Enclos du Temple § Inventaire après décès de .., 5 décembre 1720; MC/ET/XXXI/74
      inventaire; Huguet, Pierre Jacques
    - Acte de dépôt concernant Pierre-Charles Delespine, architecte, rue Saint-Roch., 29 décembre 1720; MC/ET/XXXI/74
      dépôt de pièces; Saint-Roch (rue); Delespine, Pierre Charles; architecte
    - Acte de dépôt avec extrait mortuaire de Pierre-Nicolas Delespine en pièce annexe., 29 décembre 1720; MC/ET/XXXI/74
      extrait d'acte; acte d'état civil; dépôt de pièces; Delespine, Pierre Nicolas (1650-1709?)
  - Minutes. 1721, janvier - 1721, juin, janvier 1721 - juin 1721; MC/ET/XXXI/75
    - Dépôt de pièces (extrait du contrat de mariage dudit Poirier, etc...) concernant Claude Poirier, sculpteur du roi à Auxerre., 17 janvier 1721; MC/ET/XXXI/75
      dépôt de pièces; Auxerre (Yonne); Poirier, Claude; sculpteur
    - Contrat de mise en apprentissage pour 4 ans, entre Michel Levant, chef de cuisine du comte de Tréville, et Marie-Thérèse Mansel, maître peintre, au profit de Marie-Éspérance Levant, âgée de 20 ans, fille de Michel, logée, nourrie, blanchie par son maître, moyennant 100 livres., 22 janvier 1721; MC/ET/XXXI/75
      contrat d'apprentissage; Levant, Marie Espérance; Levant, Michel; Mansel, Marie Thérèse; Montréal, Armand Jean de; peintre
    - Mansel (Marie Thérèse), maîtresse peintresse, rue Bourg l'Abbé § Alloué, 22 janvier 1721; MC/ET/XXXI/75
      Mansel, Marie Thérèse
    - Paris (Claude) horloger Enclos du Temple § Mariage de .., 6 février 1721; MC/ET/XXXI/75
      contrat de mariage; Paris, Claude
    - Commarteau (Léonard Maurice de) entrepreneur de bâtiments grande rue du fg. Saint Antoine. § quittance (construction de deux en gardes), 7 février 1721; MC/ET/XXXI/75
      quittance; Commarteau, Léonard Maurice de
    - Devis et marché de maçonnerie, charpenterie etc... pour la reconstruction d'une maison sise rue de Bourbon, appartenant à monsieur Duplessis, fait par François Noirot, maître maçon., 1er mars 1721; MC/ET/XXXI/75
      devis; marché; Bourbon (rue de); Duplessis (M.); Noirot, François; maçon
    - Laverdin (Antoine) maître menuisier rue Sainte-Foy § bail à .., 4 mars 1721; MC/ET/XXXI/75
      bail; Laverdin, Antoine
    - Quittance de François Noirot, maître maçon, entrepreneur de bâtiments, à Jacques Dupin-Duplessis, professeur en mathématiques, de la somme de 16000 livres, acompte de 29800 livres, pour la construction d'une maison rue de Bourbon., 11 mars 1721; MC/ET/XXXI/75
      quittance; Bourbon (rue de); Dupin-Duplessis, Jacques; Noirot, François; chef d'entreprise; maçon; enseignant
    - Gomerville (Louis), peintre en miniature, rue des Bons Enfants § Licitation, 19 mars 1721; MC/ET/XXXI/75
      acte de vente; Gomerville, Louis
    - Transaction concernant Jacques Dropsy, maître sculpteur marbrier, rue de l'Université., 20 mai 1721; MC/ET/XXXI/75
      accord; Université (rue de l'); Dropsy, Jacques; sculpteur; tailleur de pierre
  - Minutes. 1721, juillet - 1721, décembre, juillet 1721 - décembre 1721; MC/ET/XXXI/76
    - Main (Nicolas) marchand tapissier rue de Grenelle § bail de meubles, 1er juillet 1721; MC/ET/XXXI/76
      bail; Main, Nicolas
    - Rely (Etienne) maître maçon à Phalsbourg § Mariage du fils de .., 12 août 1721; MC/ET/XXXI/76
      contrat de mariage; Rely, Etienne
    - Rely (Mathieu) tailleur de pierres grande rue du fg. Saint Honoré § Mariage de .., 12 août 1721; MC/ET/XXXI/76
      contrat de mariage; Rely, Mathieu
    - Beaunier (Antoine) maître potier d'étain au Marché Neuf § Consentement, 28 août 1721; MC/ET/XXXI/76
    - Brochois (Charles) maître serrurier rue Saint Sauveur § quittance, 22 septembre 1721; MC/ET/XXXI/76
      quittance; Brochois, Charles
    - Quittance de Nicolas Dezègre, maître sculpteur et marbrier du duc d'Orléans, régent de France, rue du Gros-Chenet, à François-Robert de Courcelles, seigneur de Daultres, commissaire des guerres, de la somme de 1260 l. 10 s., pour les travaux de marbre faits en la maison de Daultres, à Auzouar en Brie., 13 octobre 1721; MC/ET/XXXI/76
      quittance; Gros-Chenet (rue du); Courcelles, François Robert de (16..-17..); Dezègre, Nicolas; commissaire des guerres (Ancien Régime); tailleur de pierre; sculpteur
    - Bouillard (Nicolas) maître sculpteur rue de Lappe § transport de rente, 23 octobre 1721; MC/ET/XXXI/76
      transport de droits; Bouillard, Nicolas
    - Binois (Pierre), peintre ordinaire des bâtiments du roi, rue Saint-Denis § Mariage de la fille de feu .., 21 novembre 1721; MC/ET/XXXI/76
      contrat de mariage; Binois, Pierre
    - Baillot (Pierre) marchand lapidaire rue Saint Denis § Quittance, 26 novembre 1721; MC/ET/XXXI/76
      quittance; Baillot, Pierre
    - Millard (Denis) maître horloger rue Saint Antoine § Mariage de la fille de .., 2 décembre 1721; MC/ET/XXXI/76
      contrat de mariage; Millard, Denis
    - Perin (Jacques François) horloger rue Saint Martin § Mariage de .., 2 décembre 1721; MC/ET/XXXI/76
      contrat de mariage; Perin, Jacques François
    - Lemaire (Jean) maître sculpteur rue Saint Martin § Mariage de la fille de feu .., 3 décembre 1721; MC/ET/XXXI/76
      contrat de mariage; Lemaire, Jean
    - Mignot (Charles) maître serrurier; rue Sainte Anne § bail à .., 10 décembre 1721; MC/ET/XXXI/76
      bail; Mignot
    - Gaudron (Regnault) bourgeois de P., ci-devant maître menuisier ébéniste rue de Richelieu § Renonciation à la profession de maître menuisier ébéniste, il se tient à la qualité de bourgeois de P., 16 décembre 1721; MC/ET/XXXI/76
  - Minutes. 1722, janvier - 1722, juillet, janvier 1722 - juillet 1722; MC/ET/XXXI/77
    - Bail concernant Testard, peintre de l'Académie Saint-Luc, rue Neuve des Petits-Champs., 15 janvier 1722; MC/ET/XXXI/77
      bail; Neuve-des-Petits-Champs (rue); Testard, Pierre (16..?-1749); peintre
    - Guillot (Vigor) maçon rue Saint Denis § Inventaire après décès de .., 17 janvier 1722; MC/ET/XXXI/77
      inventaire; Guillot, Vigor
    - Procuration concernant Claude Poirier, sculpteur ordinaire du roi et de son Académie royale de peinture et sculpture, de présent à Auxerre., 20 janvier 1722; MC/ET/XXXI/77
    - DOUBLET (F/çoise/ Marg/te/) Veuve de Robert (Zacharie) Chirurgien major des Armées du Roi § Inventaire après décès de F/çoise/ Marg/te/ DOUBLET, 13 février 1722; MC/ET/XXXI/77
      inventaire; Doublet, F/çoise/ Marg/te/
    - Tocqué (Jean), maître peintre, rue Saint Martin § Vente et constitution, 11 mai 1722; MC/ET/XXXI/77
      acte de vente; Tocqué, Jean
    - Contrat de mise en apprentissage pour 2 ans, entre Gilbert Aucante, maître tailleur d'habits, et Antoine Mansel, peintre, au profit de Michel-Claude Camus, âgé de 21 ans, neveu de Gilbert, logé, nourri et blanchi par son maître, moyennant 200 livres., 8 juin 1722; MC/ET/XXXI/77
      contrat d'apprentissage; Aucante, Gilbert; Camus, Michel Claude; Mansel, Antoine; peintre; tailleur d'habits
    - Mansel (Antoine), maître peintre, rue d'Arnetal § Alloué, 8 juin 1722; MC/ET/XXXI/77
      Mansel, Antoine
    - Dupressoir (Joseph) horloger et monteur de boites rue de la Huchette § dépôt, 8 juillet 1722; MC/ET/XXXI/77
      Dupressoir, Joseph
    - Paignault (Louis) maître maçon, entrepreneur de bâtiments rue Saint Thomas du Louvre § quittance, 24 juillet 1722; MC/ET/XXXI/77
      quittance; Paignault, Louis
  - Minutes. 1722, août - 1722, décembre, août 1722 - décembre 1722; MC/ET/XXXI/78
    - RIVET (Jacques) Maître brodeur Rue Saint Laurent § Mariage de .., 13 juillet 1712; MC/ET/XXXI/78
      contrat de mariage; Rivet, Jacques
    - Paignault (Louis) maître maçon, entrepreneur de bâtiments rue Saint Thomas du Louvre § Constitution à .., 1er août 1722; MC/ET/XXXI/78
      constitution de rente; Paignault, Louis
    - Vente de maison ou échoppe, avec prisée par Jean-Baptiste Loir, architecte juré expert., 7 août 1722; MC/ET/XXXI/78
      acte de vente; Loir, Bernard Jean-Baptiste (?); architecte
    - Doutreleau (Jean) maître menuisier à Paris § Mariage du fils de feu .., 13 août 1722; MC/ET/XXXI/78
      contrat de mariage; Doutreleau, Jean
    - Doutreleau (Lambert) maître menuisier rue Neuve des Petits-Champs § Mariage de .., 13 août 1722; MC/ET/XXXI/78
      contrat de mariage; Doutreleau, Lambert
    - Procuration concernant Hiérosme Vallet, graveur ordinaire du roi, rue Saint-Jacques., 24 août 1722; MC/ET/XXXI/78
      procuration; Saint-Jacques (rue); Vallet, Jérôme (1667-17..); graveur
    - Bouillard (Joseph) maître sculpteur § transport de rente (succession de ..), 6 septembre 1722; MC/ET/XXXI/78
      transport de droits; Bouillard, Joseph
    - Beaunier (Antoine) maître potier d'étain au Marché Neuf § Consentement, 17 septembre 1722; MC/ET/XXXI/78
    - Vente par le fils de Guillaume Vallet, graveur ordinaire du roi., 27 septembre 1722; MC/ET/XXXI/78
      acte de vente; Vallet, Guillaume; graveur
    - Vente concernant Hiérosme Vallet, graveur ordinaire du roi, rue Saint-Jacques., 27 octobre 1722; MC/ET/XXXI/78
      acte de vente; Saint-Jacques (rue); Vallet, Jérôme (1667-17..); graveur
    - Hecquant (Gilles), maître peintre entrepreneur de dorures, rue des Gravilliers § réduction, 27 octobre 1722; MC/ET/XXXI/78
      Hecquant, Gilles
    - Vente de maison concernant Charles-Philippe de Meseretz, architecte juré expert, bourgeois de Paris, avec prisée (pièce annexe)., 31 octobre 1722; MC/ET/XXXI/78
      acte de vente; Meseretz, Charles Philippe de; architecte
    - Inventaire après décès d'Etienne de Vallembras, chevalier, seigneur, marquis de Segrie en la Coulonge, écuyer ordinaire du roi, rue Neuve-des-Petits-Champs., 26 novembre 1722; MC/ET/XXXI/78
      Tableau: bacchanales d'après Poussin.
      inventaire après décès; Neuve-des-Petits-Champs (rue); Vallembras, Etienne de
    - Hecquet (Charles) ébéniste rue de Richelieu § apprentissage, 22 décembre 1722; MC/ET/XXXI/78
      contrat d'apprentissage; Hecquet, Charles
    - ébéniste (apprentissage) § Contrat pour 6 ans entre Jean Filsac, cordonnier, et Charles Hecquet, ébéniste, au Jean Filsac, âgé de 17 ans, fils de Jean. Logé, nourri et blanchi par son maître. S.d.d., 22 décembre 1722; MC/ET/XXXI/78
    - Le Roux (Guillaume) maître tourneur rue d'Argenteuil § Inventaire après décès de la femme de .., 27 décembre 1722; MC/ET/XXXI/78
      inventaire; Le Roux, Guillaume
  - Minutes. 1723, janvier - 1723, juin, janvier 1723 - juin 1723; MC/ET/XXXI/79
    - Chassin (Jean), maître peintre, rue Darnétal § Compte et compensation, 13 janvier 1723; MC/ET/XXXI/79
      compte; indemnité; Chassin, Jean
    - Pinselin (Jean), maître peintre, rue du Four § quittance, 14 février 1723; MC/ET/XXXI/79
      quittance; Pinselin, Jean
    - Gaudron (Regnault) ébéniste ordinaire du roi rue de Richelieu § Mariage de la fille de .., 25 mars 1723; MC/ET/XXXI/79
      contrat de mariage; Gaudron, Regnault
    - Sauvalle (Jean) maître tourneur à Paris § Mariage du fils de feu .., 29 mars 1723; MC/ET/XXXI/79
      contrat de mariage; Sauvalle, Jean
    - Sauvalle (Pierre) maître tourneur rue de la Verrerie § Mariage de .., 29 mars 1723; MC/ET/XXXI/79
      contrat de mariage; Sauvalle, Pierre
    - Bouillard (Joseph) maître doreur rue Saint Jacques § transport de rente, 30 mars 1723; MC/ET/XXXI/79
    - Jamois (Jean) maître maçon à Paris § Liquidation et également, 13 avril 1723; MC/ET/XXXI/79
      Jamois, Jean
    - Gannat (Joseph) maître doreur à Paris § procuration à .., 22 juin 1723; MC/ET/XXXI/79
      procuration; Gannat, Joseph
    - Le Roy (Marie), maîtresse peintresse et marchande de couleurs pour peinture, rue d'Arnetal § Convention et bail, 22 juin 1723; MC/ET/XXXI/79
      bail; Le Roy, Marie
    - Chassin dit Lepine (Jean), maître peintre § Convention et bail de la veuve de .., 22 juin 1723; MC/ET/XXXI/79
      convention; bail; Chassin dit Lepine, Jean
    - Guibin (Pierre) menuisier des écuries du roi § Testament de la veuve de .., 26 juin 1723; MC/ET/XXXI/79
      testament; Guibin, Pierre
  - Minutes. 1723, juillet - 1723, décembre, juillet 1723 - décembre 1723; MC/ET/XXXI/80
    - Triquet (Pierre) Serrurier à Condé § procuration, 31 juillet 1723; MC/ET/XXXI/80
      procuration; Triquet, Pierre
    - Contrat de mariage de Michel Boyer, peintre ordinaire du roi, fils de feu Jean Boyer, peintre ordinaire du roi., 21 août 1723; MC/ET/XXXI/80
      contrat de mariage; Boyer, Jean; Boyer, Michel; peintre
    - Beaunier (Antoine) maître potier d'étain au Marché Neuf § Constitution, 15 septembre 1723; MC/ET/XXXI/80
    - Transport de droits concernant Jean-Baptiste Blin de Fontenay, peintre ordinaire du roi, aux galeries du Louvre., 18 septembre 1723; MC/ET/XXXI/80
      transport de droits; Orties-du-Louvre (rue des); Blain de Fontenay, Jean-Baptiste (1653-1715); peintre
    - Bernard (Germain) maître imprimeur en taille douce rue Saint Jacques § quittance, 26 septembre 1723; MC/ET/XXXI/80
      quittance; Bernard, Germain
    - Gaudron (Regnault) ébéniste ordinaire du roi rue de Richelieu § procuration déposée, 30 septembre 1723; MC/ET/XXXI/80
      procuration; Gaudron, Regnault
    - Laurent (Vincent) maçon fg. Saint Honoré § Mariage de la belle-fille de..., 23 octobre 1723; MC/ET/XXXI/80
      contrat de mariage; Laurent, Vincent
    - Dubreuil (François), marchand orfèvre, rue Saint-Honoré § Procuration, 8 novembre 1723; MC/ET/XXXI/80
      procuration; Dubreuil, François
    - Vallet (Philippe) Serrurier à Torcy § dépôt, 19 novembre 1723; MC/ET/XXXI/80
      Vallet, Philippe
    - Boisselier (Antoine) menuisier à Chatenoillet § Quittance au roi, 30 décembre 1723; MC/ET/XXXI/80
      quittance; Boisselier, Antoine
  - Minutes. 1724, janvier - 1724, juin, janvier 1724 - juin 1724; MC/ET/XXXI/81
    - Dubreuil (Jean) maître fondeur rue Thevenot § bail à -, 16 janvier 1724; MC/ET/XXXI/81
      bail; Dubreuil, Jean
    - Tarne (Jean) maître serrurier rue Saint Denis § Quittance, 23 janvier 1724; MC/ET/XXXI/81
      quittance; Tarne, Jean
    - Odiot (Jean Gaspard), marchand orfèvre, rue de la Vieille Boucherie § Brevet d'apprentissage du frère de .., 30 janvier 1724; MC/ET/XXXI/81
      contrat d'apprentissage; Odiot, Jean Gaspard
    - Marché des ouvrages de marbre dans la maison sise rue Saint-Honoré, appartenant au sieur Dupin-Duplessis, par Claude Voisin, maître marbrier., 22 février 1724; MC/ET/XXXI/81
      10 cheminées de marbre, dont une de ? de Flandres etc...chambranle et carreaux.
      marché; Saint-Honoré (rue); Dupin-Duplessis (M.); Voisin, Claude; tailleur de pierre
    - Marché de couverture pour la maison sise rue Saint-Honoré, appartenant au sieur Dupin-Duplessis., 23 février 1724; MC/ET/XXXI/81
      marché; Saint-Honoré (rue); Dupin-Duplessis (M.)
    - Devis et marché pour l'appareilleur pour tous les légers travaux de maçonnerie pour la maison sise rue Saint-Honoré, appartenant au sieur Dupin-Duplessis., 13 mars 1724; MC/ET/XXXI/81
      devis; marché; Saint-Honoré (rue); Dupin-Duplessis (M.)
    - relieur (alloué) § Contrat pour 3 ans entre Jeanne Testard, veuve de Mathieu Breton, sellier, et Jacques Bonnet, maître relieur, au profit de Jeanne Breton, âgée de 15 ans, fille de Mathieu, Logé, nourri et blanchie par son maître. S.d.d., 11 avril 1724; MC/ET/XXXI/81
    - Bonnet (Jacques) maître relieur rue Saint Jacques § alloué, 11 avril 1724; MC/ET/XXXI/81
      Bonnet, Jacques
    - Flour (Robert) maître serrurier rue Béthisy § Bail à .., 19 mai 1724; MC/ET/XXXI/81
      bail; Flour, Robert
    - Vatebled (Philippe), maître menuisier à Paris § Consentement, 8 juin 1724; MC/ET/XXXI/81
      ratification; Wattebled, Philippe
    - Collot (Isaac Armand) maçon à Meudon § Quittances; (un mur de terrasse), 11 juin 1724; MC/ET/XXXI/81
      quittance; Collot, Isaac Armand
    - Inventaire après décès de Marguerite Déry, femme d'Etienne Lubin, concernant Jean-Louis d'Orbay, maître peintre, rue Montorgueil, qui prise les tableaux., 23 juin 1724; MC/ET/XXXI/81
      Aucun nom d'artiste pour les tableaux.
      inventaire après décès; Montorgueil (rue); Déry, Marguerite; Lubin, Etienne; Orbay, Jean Louis d'; peintre
  - Minutes. 1724, juillet - 1724, décembre, juillet 1724 - décembre 1724; MC/ET/XXXI/82
    - LE MAIRE (Rodolphe) Maître faïencier du roi. Rue Neuve § Inventaire après décès, 1er juillet 1724; MC/ET/XXXI/82
      inventaire; Le Maire, Rodolphe
    - HURÉ (Jean) Maître menuisier Rue Saint-Julien le Pauvre. § Vente de marchandises .., 4 juillet 1724; MC/ET/XXXI/82
      acte de vente; Huré, Jean
    - Longlonne (Zacharie), maître menuisier, rue Traversine § Vente de marchandise .., 4 juillet 1724; MC/ET/XXXI/82
      acte de vente; Longlonne, Zacharie
    - BOUILLET (François) Maître menuisier Rue Poissonnière § obligation., 6 juillet 1724; MC/ET/XXXI/82
      obligation; Bouillet, François
    - CRESPIN (Jean) Maître menuisier Charonne § Mariage de .., 8 juillet 1724; MC/ET/XXXI/82
      contrat de mariage; Crespin, Jean
    - CHEVIGNY (Antoine) Maître doreur Rue Saint Honoré § Vente d'office .., 16 juillet 1724; MC/ET/XXXI/82
      acte de vente; Chevigny, Antoine
    - Plessis (Antoine), maître menuisier, rue de la Grange Batelière § Consentement .., 26 juillet 1724; MC/ET/XXXI/82
    - Prevost (Pierre), maître menuisier, rue d'Argenteuil § Mariage .., 29 juillet 1724; MC/ET/XXXI/82
      contrat de mariage; Prevost, Pierre
    - DELISLE (Jean) Maître maçon grde rue du faubourg Saint-Denis § Désistement .., 7 septembre 1724; MC/ET/XXXI/82
      Delisle, Jean
    - LACOSTE (Claude) Maître horloger Rue Pagevin § Quittance .., 20 septembre 1724; MC/ET/XXXI/82
      quittance; Lacoste, Claude
    - CHARPINO (Paul Denis) Maître menuisier Rue Saint Vincent § Mise en apprentissage chez .., 22 octobre 1724; MC/ET/XXXI/82
      contrat d'apprentissage; Charpino, Paul Denis
    - Menuisier (apprentissage de) § Mise en ... de Philippe (Philibert), pour 6 ans chez Charpino (Denis), sans deniers déboursés., 22 octobre 1724; MC/ET/XXXI/82
      contrat d'apprentissage; Philippe, Philibert; Charpino, Denis
    - GILLET (Pierre) Plombier Fontainier du Roi. § Certificat .., 25 octobre 1724; MC/ET/XXXI/82
      Gillet, Pierre
  - Minutes. 1725, janvier - 1725, mars, janvier 1725 - mars 1725; MC/ET/XXXI/83
    - HECQUET (Charles) Marchand ébéniste Rue Fontaine de Richelieu § Bail .., 13 janvier 1725; MC/ET/XXXI/83
    - Donation concernant Nicolas Fouché, peintre du roi, rue des Bons-Enfants., 20 janvier 1725; MC/ET/XXXI/83
      donation; Bons-Enfants (rue des); Fouché, Nicolas; peintre
    - Longuelune (Zacharie), maître menuisier, rue Traversine § Convention .., 17 février 1725; MC/ET/XXXI/83
      convention; Longuelune, Zacharie
    - FOURCROY (Guillaume) Cartier papetier Rue de Richelieu § Quittance au roi .. 3 actes au même date., 27 février 1725; MC/ET/XXXI/83
      quittance; Fourcroy, Guillaume
  - Minutes. 1725, avril - 1725, août, avril 1725 - août 1725; MC/ET/XXXI/84
    - SANTRON (Louis) maître Maçon Rue Saint Victor § Quittance .., 8 mai 1725; MC/ET/XXXI/84
      quittance; Santron, Louis
    - HURE (Jean) Maître menuisier; Rue Traversine § mise en apprentissage chez .., 2 juillet 1725; MC/ET/XXXI/84
      contrat d'apprentissage; Hure, Jean
    - Menuisier (apprentissage) § Mise en .. de Pelletray (Michel Bernard), âgé de 14 ans, pour 6 ans chez Huré (Jean), qui le nourrit, loge, couche, blanchit, moyennant 120 livres., 2 juillet 1725; MC/ET/XXXI/84
      contrat d'apprentissage; Pelletray, Michel Bernard; Huré, Jean
    - CLEMENT (Antoine) Maître horloger Rue de Harlay § Liquidation et partage .., 24 juillet 1725; MC/ET/XXXI/84
      partage; Clément, Antoine
    - Vitry (Robert), maître menuisier, rue Gaillon § Certificat, 6 août 1725; MC/ET/XXXI/84
      certificat; Vitry, Robert
    - Donation concernant Philippe Lemaire, maître sculpteur, rue au Maire., 12 août 1725; MC/ET/XXXI/84
      donation; Maire (rue au); Lemaire, Philippe; sculpteur
  - Minutes. 1725, septembre - 1725, décembre, septembre 1725 - décembre 1725; MC/ET/XXXI/85